【裁判字號】    97,聲,308
【裁判日期】    970508
【裁判案由】    聲明異議
【裁判全文】
臺灣臺中地方法院刑事裁定               97年度聲字第308號
聲明異議人  甲○○  42歲民.
即受 刑 人
                    （現於臺灣臺中監獄執行中）
上列受刑人因違反毒品危害防制條例等案件，對於檢察官之指揮
執行命令（臺灣臺中地方法院檢察署96年度執減更公字第8417號
執行指揮書）聲明異議，本院裁定如下：
    主    文
異議駁回。
    理    由
一、本件聲明異議意旨係以：受刑人於民國96年6月間與9月間，
    均有向臺灣臺中地方法院檢察署聲請減刑及定應執行刑，經
    臺灣臺中地方法院檢察署檢察官認聲請合法，而向貴院提出
    減刑聲請並定應執行刑，惟受刑人至今尚未獲貴院更裁結果
    ，聲請人因認臺灣臺中地方法院檢察署檢察官96年度執減更
    公字第8417號執行指揮書猶有疑義，爰依法提出聲明異議。
二、按受刑人或其法定代理人或配偶，以檢察官執行之指揮為不
    當者，得向諭知該裁判之法院聲明異議；法院應就異議之聲
    明裁定之，刑事訴訟法第484條、第486條分別定有明文。又
    按「裁判除關於保安處分者外，於確定後執行之，刑事訴訟
    法第456條前段定有明文，是裁判一經確定，非依法定程序
    ，不能停止其執行之效力；又執行機關對於審判機關所為之
    裁判，無審查內容之權，故裁判是否違法，並非執行機關所
    得過問。經查本件抗告人因貪污案件，經本院於85年11月28
    日以85年度台上字第5603號判決，判處有期徒刑3年6月，褫
    奪公權3年；減為有期徒刑2年4月，褫奪公權2年確定在案，
    有本院上開判決影本在卷可按，臺灣花蓮地方法院檢察署檢
    察官據以執行，即無不當。縱抗告人對於上開案件經臺灣高
    等法院花蓮分院檢察署檢察官提起第三審上訴，是否因已逾
    法定期間而有上訴不合法之情形一節，有所爭執，亦應依循
    其他法定程序以求救濟，尚非得據為對檢察官執行之指揮聲
    明異議之適法理由」（最高法院87年度台抗字第80號裁判要
    旨參照）。準此，受刑人聲明異議之客體，應以檢察官執行
    之指揮為限；亦即受刑人就刑之執行或其方法，認檢察官之
    指揮不當者，始得向諭知該裁判之法院聲明異議，資以救濟
    。
三、查受刑人前因違反毒品危害防制條例、強盜等案件經判處罪
    刑確定，並經本院以96年度聲減字第2848號裁定減刑，並定
    應執行有期徒刑5年2月，受刑人不服裁定提起抗告，經臺灣
    高等法院臺中分院96年度抗字第696號裁定駁回抗告，受刑
    人又不服該二審裁定而提起再抗告，終經最高法院96年度台
    抗字第563號裁定駁回再抗告而確定在案，再由臺灣臺中地
    方法院檢察署檢察官以96年度執減更公字第8417號執行指揮
    書執行在案等事實，本院業依職權調閱前開三審刑事裁定、
    執行卷宗核實無誤。是臺灣臺中地方法院檢察署檢察官96年
    度執減更公字第8417號執行指揮書之指揮執行命令，既係依
    照上開經三審裁判確定之本院96年度聲減字第2848號裁定所
    定之應執行刑為之，其執行指揮即無不當，故本件聲明異議
    為無理由，應予駁回。
四、據上論斷，應依刑事訴訟法第486條，裁定如主文。
中    華    民    國    97    年    5     月    8     日
                        刑事第十二庭  法  官  蔡建興
以上正本證明與原本無異。
如不服本裁定，應於裁定送達後5日內向本院提出抗告狀。
                                      書記官  黃英寬
中    華    民    國    97    年    5     月    8     日


司法院資訊處製作；財團法人民間司法改革基金會備份。
